臺灣彰化地方法院員林簡易庭小額民事判決
111年度員小字第184號
原      告  玉山商業銀行股份有限公司
                    設臺北市○○區○○○路0段000號及000                        號
法定代理人  黃男州
訴訟代理人  孫宏譯
被      告  林鴻猷
訴訟代理人  陳建名
上列當事人間請求清償債務事件，本院於民國111年8月17日言詞
辯論終結，判決如下：
    主    文
被告應給付原告新臺幣陸萬參仟壹佰捌拾捌元，及其中新臺幣伍
萬柒仟零陸拾捌元，自民國一一一年二月二十八日起至清償日止
，按週年利率百分之十五計算之利息。
原告其餘之訴駁回。
訴訟費用新臺幣壹仟元由被告負擔。
本判決原告勝訴部分得假執行；但被告如以新臺幣陸萬參仟壹佰
捌拾捌元為原告預供擔保，得免為假執行。
    理由要領
一、原告主張：被告於民國100年10月6日向原告請領信用卡使用
    ，依約被告得於特約商店刷卡消費或向指定辦理預借現金機
    構辦理預借現金，被告應於當期繳款截止日前向原告清償，
    逾期則應給付自各筆帳款入帳日起按年息15%之利息，並依
    帳單週期收取違約金，惟每次連續收取期數最高以發生繳款
    延滯時，第1個月計付違約金新臺幣(下同)100元，第2個月
    計付違約金400元，連續3個月發生繳款延滯時，第3個月計
    付違約金500元，如辦理預借現金則應另給付依照每筆預借
    現金金額之3.5%加計100元手續費。詎被告自申請信用卡使
    用至110年12月29日共積欠消費款57,068元，加計利息等費
    用，合計63,188元未按期償還，屢經催討，均置之不理。爰
    依信用卡契約法律關係提起本件訴訟。並聲明：被告應給付
    原告57,068元，及自111年2月28日起至清償日止，按年息15
    %；及自繳款延滯時，第1期應付違約金300元，連續2個月發
    生繳款延滯時，第2個月應付違約金400元，連續3個月發生
    繳款延滯時，第3個月應付違約金500元。
二、被告則以：被告對積欠原告信用卡債務並不爭執，但現因疫
    情影響無力清償債務，被告尚積欠其他銀行欠款，之後會向
    銀行申請債務協商以解決債務問題。
三、本院之判斷：
(一)原告主張前開事實，業據提出與其所述相符之信用卡申請書
    及契約、應收帳務明細表影本等件為證，且為被告所不爭執
    ，應堪認原告主張之事實為真正，是原告依照信用卡契約法
    律關係，請求被告給付如主文第1項所示之本金、利息，為
    有理由，應予准許。至被告辯稱其將向銀行申請前置協商，
    惟被告並未進入更生或清算程序，並不影響其他債權銀行以
    訴訟方式請求被告清償，故此部分抗辯並無理由。
(二)惟約定之違約金額過高者，法院得減至相當之數額，民法第
    252條定有明文。本件信用卡部分，原告請求被告應給付如
    主文第1項所示之本金、利息，及自繳款延滯時，第1期違約
    金300元，連續2個月發生繳款延滯時，第2個月計付違約金4
    00元，連續3個月發生繳款延滯時，第3個月計付違約金500
    元，本院審酌原告因被告遲延清償借款，除受有利息損失外
    ，尚難認有其他損害，且原告並未證明除利息損失外更有何
    損失，又參酌國內貨幣市場利率已大幅調降，依原告向被告
    收取利息之利率，足以獲得相當之經濟利益，若再課予被告
    上開違約金給付義務，殊非公允，故本院認為原告請求之違
    約金，不應准許，始為公平適當。
四、綜上所述，原告依信用卡契約法律關係，請求被告給付如主
    文第1項所示，為有理由，應予准許，逾此範圍之請求，為
    無理由，應予駁回。另按各當事人一部勝訴、一部敗訴者，
    其訴訟費用，由法院酌量情形，命兩造以比例分擔或命一造
    負擔，或命兩造各自負擔其支出之訴訟費用，民事訴訟法第
    79條定有明文。本件原告之訴一部為有理由、一部無理由，
    本院審酌原告敗訴部分係有關於違約金過高部分，認第一審
    訴訟費用全數由被告負擔為適當。經查本件訴訟費用為原告
    繳納的第一審裁判費1,000元，因此，本院一併確定被告應
    該負擔的訴訟費用額為1,000元。
五、本件原告勝訴部分，係依小額程序所為被告敗訴之判決，依
    民事訴訟法第436條之20規定，應依職權宣告假執行，並依
    同法第436條之23準用第436條第2項，適用同法第392條第2
    項規定，依職權宣告被告如以63,188元為原告預供擔保，得
    免為假執行。
六、本件事證已臻明確，兩造其餘攻擊防禦方法及舉證，經審酌
    與判決結果不生影響，爰不逐一論述。　
七、訴訟費用負擔之依據：民事訴訟法第79條。
中    華    民    國    111   年     8    月    30    日
                  員林簡易庭  法  官  丁兆嘉
以上正本係照原本作成。
如對本判決不服，須以判決違背法令提起上訴，並應於送達後20
日內，向本庭（彰化縣○○市○○○道0段0號）提出上訴狀並表
明上訴理由（須附繕本）。
中　　華　　民　　國　　111 　年　　8 　　月　　30　　日
                              書記官  張莉秋